臺灣彰化地方法院民事判決　九十三年度婚字第一九九號
　　原　　　告　甲○○○
　　被　　　告　乙○○
　　　　　　　　　　　　　居彰.
右當事人間離婚事件，經本院於民國九十三年四月二十六日言詞辯論終結，判決如左
：
    主    文
准原告與被告離婚。
訴訟費用由被告負擔。
    事    實
甲、原告方面：
  一、聲明：如主文所示。
  二、陳述：
      兩造於民國（下同）六十年十月九日結婚，婚後育有三男一女，皆已成年。結
      婚時，被告係以開計程車為業，惟為時不久，即為他人看守賭場，因而染上各
      種惡習，且性情大變，經常在外酗酒後返家，並藉故毆打小孩及原告。在四名
      子女年紀尚幼時，被告幾乎未曾在外覓得正常工作賺錢養家，全家生活全賴原
      告為人看顧小孩及在家作手工以維持，但被告仍不知長進及珍惜家庭，每於在
      外飲酒後，或心情不好時，及當著子女面前，對原告拳打腳踢作為發洩，原告
      因顧及子女尚幼，且在農村社會中，不願因夫妻失和過度張揚，而遭人恥笑，
      故除於八十三年七月十八日受被告毆打受傷曾驗傷外，其餘歷年歷次之毆打，
      原告只有暗自流淚忍痛，仍一再期待被告能痛改前非，性情改善，詎被告竟本
      性難移，除不願在外尋得正常工作養家外，對原告之暴力，仍未有稍減。九十
      二年九月三十日二十時三十分許，被告又於在外喝酒返家後，除一再辱罵原告
      及三子陳一響，並以鐵器毆打陳一響成傷，原告與乃向陳一響向鈞院聲請保護
      令，並經鈞院以九十二年度家護字第四八七號通常保護令准予在案，而被告於
      九十二年九月三十日二十一時許，至彰化縣警察局田中分局申請保護令，於制
      作筆錄後，竟無念及原告及陳一響為其妻子，竟又攜三名不明男子，返回住處
      動粗並砸毀長子陳世賓上班所用之自小客車，致原告及子女皆因畏懼被告之淫
      威而不敢返家，原告因而前往台北投靠長子，爰依民法第一千零五十二條第一
      項第三款規定訴請判決離婚。
  三、證據：提出診斷證明書影本、鈞院九十二年度家護字第四八七號通常保護令、
      警局處理家庭暴力案件調查紀錄表各一件、ＶＣＤ光碟一片為證，並聲請訊問
      證人陳世賓。
乙、被告方面：
  一、聲明：請求駁回原告之訴。
  二、陳述：伊不同意離婚。
丙、本院依職權調閱本院九十二年度家護字第四八七號通常保護令事件卷宗。
    理    由
一、原告主張被告常毆打原告，且不負擔家庭生活費用及子女扶養費，原告不堪被告
    同居之虐待等情，為被告所否認。經查，原告主張被告常毆打原告，且不負擔家
    庭生活費用及子女扶養費等情，業經原告到庭陳述明確，並提出診斷證明書影本
    、本院九十二年度家護字第四八七號通常保護令各一件為證，又經本院依職權調
    閱前開通常保護令全卷，核閱無訛；復查原告聲請傳訊之證人即兩造之子陳世賓
    到庭具結證述：被告常常毆打原告，但是不定時，被告在外面欠別人錢，回來後
    沒有錢就會打原告。被告常喝酒，酒後會用言語辱罵原告，摔家裡的東西，還會
    對原告拳腳相向。被告喝酒已經變成一種習慣了。被告十幾年沒有工作，去年去
    做失業勞工救濟的工作半年，後來做完就沒有工作了。這幾年來家庭費用都是原
    告負擔，伊從小就是看著原告工作到三更半夜，很少看見被告在家裡，如果被告
    有回來，都是來向原告要錢，這個情形從伊有記憶以來就已經存在。去年七、八
    月時有一天半夜，大家都在睡覺，伊突然聽到原告的叫聲，伊從三樓下到二樓兩
    造的房間，伊看到被告拿壹支球棒要毆打原告，伊與弟弟陳一響看到就阻止被告
    。去年九月三十日又有一次，被告拿鐵棍要打伊弟弟，當天伊有在樓上，因為被
    告酒後辱罵原告的姐妹，後來被告就與伊弟弟發生衝突，伊弟弟有向法院聲請保
    護令等語，有本院言詞辯論筆錄在卷可稽。對照原告之陳述、診斷證明書、本院
    九十二年度家護字第四八七號通常保護令及證人陳世賓之證詞，被告對原告應有
    多次毆打行為，且不負擔家庭生活費用及子女扶養費，被告所辯僅係卸責之辭，
    不足採信。綜上所述，原告之主張自堪信為真實。
二、按夫妻之一方受他方不堪同居之虐待者，他方得向法院請求離婚，民法第一千零
    五十二條第一項第三款定有明文。又所謂不堪同居之虐待，係指予以身體上或精
    神上不可忍受之痛苦，致不堪繼續共同生活者而言；又慣行毆打，即為不堪同居
    之虐待，足以構成離婚之原因，最高法院分別著有二十三年上字第六七八號、二
    十年度上字第三七一號判例意旨可資參照。經查，被告確實動輒毆打原告，又不
    負擔家庭生活費用及子女扶養費，已如上述，原告身體上及精神上受有不可忍受
    之痛苦，致不堪繼續共同生活，其依民法第一千零五十二條第一項第三款之規定
    訴請判決離婚，為有理由，應予准許。
三、本件事證已臻明確，原告其餘主張，與本件判決結果不生影響，不另一一論述，
    併此敘明。
四、據上論結，本件原告之訴為有理由，依民事訴訟法第七十八條，判決如主文。
中　　　華　　　民　　　國　　九十三　　年　　　五　　　月　　 十  　　日
                                  臺灣彰化地方法院家事法庭
~B法　　　官　王美惠
右為正本係照原本作成
如對本判決上訴應於判決送達後廿日內向本院提出上訴狀
中　　　華　　　民　　　國　　九十三　　年　　　  　　　月　　　     　日
